【裁判字號】    97,簡上,716
【裁判日期】    971106
【裁判案由】    妨害自由
【裁判全文】
臺灣桃園地方法院刑事判決             97年度簡上字第716號
上  訴  人
即  被  告  甲○○
                      號
上列被告因妨害自由案件，不服本院簡易庭中華民國97年7 月25
日97年度壢簡字第1801號刑事第一審簡易判決（聲請簡易判決處
刑案號：97年度偵字第13781 號），提起上訴，本院管轄之第二
審地方法院合議庭判決如下︰
    主  文
上訴駁回。
    事  實
一、甲○○於民國九十七年六月七日晚間七時四十分許，受李盛
    熀所託，為李盛熀向乙○○催討債款，而與陳慶珈（由本院
    先行以簡易判決處刑確定）前往乙○○位於桃園縣龍潭鄉○
    ○村○○路○○段一一九之一號五樓之住處，向乙○○催款
    時，因乙○○未予理會，竟與陳慶珈共同基於侵入住宅之犯
    意聯絡，於上揭時間、地點，擅自進入乙○○上址客廳，雖
    經乙○○當場要求渠等離去，仍滯留其內不退，旋經乙○○
    報警到場處理，而當場查獲。
二、案經乙○○訴請桃園縣政府警察局龍潭分局移送臺灣桃園地
    方法院檢察署檢察官偵查後，聲請以簡易判決處刑。
    理  由
一、後引證人乙○○、陳慶珈在警詢中之證詞，及乙○○於檢察
    官偵查中之證述，雖均係被告以外之人在審判外之陳述，惟
    被告在本院調查證據時，迄言詞辯論終結前，並未以傳聞為
    由，對上開證據聲明異議，依刑事訴訟法第一百五十九條之
    五第二項規定，視為同意引用為證據，本院審酌前開警詢筆
    錄部分，均係在案發後即時製作，較少編造案情之虞，陳慶
    珈之警詢筆錄內容並對其自己不利，而乙○○在檢察官偵查
    中係以證人身分證述案情，並具結擔保其證詞之真實性，依
    其等筆錄作成時之情況，應均屬適當，且被告既同意引用乙
    ○○之偵訊筆錄做為證據，亦未再聲請傳喚乙○○，等如放
    棄反對詰問權之行使，亦即乙○○採證過程之瑕疵，已獲得
    補正，是故，依刑事訴訟法第一百五十九條之五第一項規定
    ，上開筆錄均有證據能力。至於後述之其餘人證、物證，依
    法原則上均有證據能力，被告亦未對此有何爭執，有證據能
    力，茲不再贅。
二、訊據被告甲○○固坦承於上揭時間、地點，與陳慶珈受古偵
    毅委託，代李盛熀向乙○○催討欠款，而為乙○○報警查獲
    之事實，惟否認有何侵入住宅犯行。辯稱：伊和陳慶珈確實
    沒有進去乙○○的屋內客廳，只有站在五樓的樓梯口，後來
    是警察到場，要伊二人進去，說沒有關係，伊才和陳慶珈進
    到客廳裡面云云。經查，被告受李盛熀委託，於案發時間，
    與陳慶珈前往乙○○前開五樓住處，為李盛熀向乙○○催討
    欠款，惟乙○○不予理會，被告乃與陳慶珈滯留在乙○○住
    處客廳，雖經乙○○口頭驅趕，仍置若罔聞，直至乙○○報
    警，而警員丙○○據報到場時，猶未離去等事實，業經證人
    乙○○於警詢及檢察官偵查中指述在卷，核與證人丙○○在
    本院審理時證述之情節相符，此外，復有李盛熀對乙○○持
    有之本院債權憑證一份、乙○○之夫鍾高芳簽發給李盛熀之
    支票及本票各一張、李盛熀出具給被告之委託書一份附卷可
    稽，即被告與陳慶珈在警詢中亦均自承：伊二人在進去乙○
    ○住處，未經乙○○同意等語，被告嗣後於檢察官偵查時，
    經檢察官質以：「是否承認侵入住宅時」，仍陳稱：「承認
    」等語。其嗣後空言翻異前詞，自無可採。綜上所述，本件
    事證明確，被告所辯無非卸責之詞，不足採信，其犯行已堪
    認定，應依法論科。
三、核被告所為，係犯刑法第三百零六條第一項之侵入住宅罪。
    被告與陳慶珈就前開犯行間，有犯意聯絡及行為分擔，應為
    共同正犯。
四、原審審酌本案犯罪情狀，及被告犯罪動機、目的、犯後態度
    等一切情狀，量處被告拘役三十日，並諭知易科罰金之折算
    標準為以新臺幣一千元折算一日，經核其認事用法均無不合
    ，量刑亦甚妥適。被告以其並未侵入乙○○住處為由，向本
    院提起上訴，依上說明，為無理由，應予駁回。
據上論斷，應依刑事訴訟法第四百五十五條之一第三項、第三百
六十八條，判決如主文。
本案經檢察官邱文中到庭執行職務。
中    華    民    國    97    年    11    月    6     日
                刑事第五庭  審判長法  官  潘政宏
                                  法  官  張詠晶
                                  法  官  陳彥宏
以上正本證明與原本無異。
不得上訴。
                                  書記官  翁其良
中    華    民    國    97    年    11    月    6     日


司法院資訊處製作；財團法人民間司法改革基金會備份。
